【裁判字號】    97,抗,89
【裁判日期】    971119
【裁判案由】    本票裁定
【裁判全文】
臺灣新竹地方法院民事裁定                97年度抗字第89號
抗  告  人  乙○○
相  對  人  台灣房屋仲介股份有限公司
法定代理人  甲○○
上列抗告人與相對人間因本票裁定事件，對於中華民國97年10月
2日本院97年度票字第957號裁定提起抗告，本院裁定如下：
    主    文
抗告駁回。
抗告程序費用新臺幣壹仟元由抗告人負擔。
    理    由
一、按執票人向本票發票人行使追索權時，得聲請法院裁定後強
    制執行，此為票據法第123條所明文規定。又本票執票人依
    上開法條之規定，聲請法院裁定，以及抗告法院之裁定，僅
    依非訟案件程序，以審查強制執行許可與否，並無確定實體
    上法律關係存否之效力，如發票人就票據債務之存否有爭執
    時，應由發票人提起確認之訴，以資解決，最高法院56年臺
    抗字第714號、57年臺抗字第76號分別著有判例可資參照。
二、本件相對人主張：其執有抗告人為發票人，如原審裁定所示
    之本票1紙，並免除作成拒絕證書，詎屆期提示未獲付款，
    爰依票據法第123條規定，聲請裁定許可強制執行等情，業
    據其於原審提出系爭本票1紙為證，原裁定予以准許，即無
    不合。抗告意旨略以：系爭本票為抗告人購買不動產所簽發
    交付，以做為相對人之服務費，詎抗告人嗣後發現其所購買
    之房屋竟係騎樓及公共設施，室內實際之坪數僅9.65坪，與
    相對人所告知之房屋實際坪數相差甚大，顯見相對人係提供
    重大錯誤資訊欺瞞抗告人，為此，抗告人已於民國97年9月9
    日以郵局存證信函向相對人為撤銷購買系爭房屋之意思表思
    ，並要求相對人返還系爭本票，不料相對人竟未返還系爭本
    票，反向抗告人催告屢行買賣契約，並要求給付服務費，因
    抗告人已為撤銷購屋之意思表示，相對人自無服務費之產生
    ，亦不得再持系爭本票對抗告人聲請強制執行，為此請求廢
    棄原裁定等語。然查，抗告人所稱上情即便屬實，此亦屬實
    體法上之問題，揆諸首揭說明，如兩造間就此仍有爭執，應
    由抗告人另行提起訴訟，以資解決，非本件非訟程序所得加
    以審究，其提起抗告為無理由，應予駁回。
三、據上論結，本件抗告為無理由，依非訟事件法第46條、第24
    條第1項、第21條第2項，民事訴訟法第495條之1第1項、第4
    49條第1項、第95條、第78條，裁定如主文。
中    華    民    國    97    年    11    月    19    日
                民事第一庭審判長法  官  陳順珍
                                法  官  林南薰
                                法  官  高敏俐
以上正本係照原本作成。
如不服本裁定，僅得於收受本裁定正本送達後10日內，以適用法
規顯有錯誤為理由，向本院提出再抗告狀，（須附繕本一份及繳
納再抗告裁判費新臺幣1,000元），經本院許可後始可再抗告。
中    華    民    國    97    年    11    月    19    日
                                書記官  黎秀娟


司法院資訊處製作；財團法人民間司法改革基金會備份。
